臺灣新北地方法院民事裁定　　　　　　 110年度簡抗字第20號
抗　告　人　東方彩國際行銷有限公司

法定代理人　陳慶安　

相　對　人　台灣理光股份有限公司


法定代理人　德永讓二


上列抗告人因與相對人間給付租金等事件，抗告人對於對於民國
110 年7 月6 日三重本院簡易庭裁定110 年度重司簡調字第790
號所為裁定提起抗告，本院裁定如下：
    主  文
抗告駁回。
抗告費用新臺幣1,000元由抗告人負擔。
    理  由
一、本件抗告意旨略以：聲請人向抗告人住所地之鈞院三重簡易
    庭起訴，有利於雙方到庭應訴，尚無礙於兩造訴訟之進行，
    亦無違背合意管轄之原意與精神。原裁定以兩造簽訂之合約
    約定以臺灣臺北地方法院為合意管轄法院，而將本件訴訟裁
    定移送云云，顯係違誤，爰提起抗告，請求廢棄原裁定等語
    。
二、按當事人得以合意定第一審管轄法院。但以關於由一定法律
    關係而生之訴訟為限。前項合意，應以文書證之；又訴訟之
    全部或一部，法院認為無管轄權者，依原告聲請或依職權以
    裁定移送其管轄法院，民事訴訟法第24條、第28條第1 項分
    別定有明文。次按當事人間以書面約定就其等因契約爭執涉
    訟時合意定第一審管轄法院者，當事人及法院均應受其拘束
    ，非當事人單方所得片面捨棄或變更，除專屬管轄外，得排
    斥其他審判籍優先適用。如原告向非合意之管轄法院即被告
    住所地法院起訴，即違反兩造合意轄之約定，法院認其無管
    轄權，自得依職權以裁定移送該合意之管轄法院（最高法院
    101 年度台抗字第612 號、99年度台抗字第110 號裁定參照
    ）。
三、經查，本件依相對人所提出、抗告人不爭執真正之兩造租賃
    合約書（下稱系爭契約）第20條約定：「甲乙雙方同意有關
    本租賃合約之紛爭均以臺北地方法院為第一審管轄之法院。
    」，並經兩造用印於系爭契約書之簽約雙方欄上（見原審卷
    第13、15頁），足見兩造有上開合意管轄之約定甚明，且為
    抗告人所不爭。因相對人主張抗告人積欠租金及耗材等費用
    ，而抗告人係設於新北市○○區○○路000 巷00號5 樓，故
    相對人依民事訴訟法第510 條規定：「支付命令之聲請，專
    屬債務人為被告時，依第1 條、第2 條、第6 條或第20條規
    定有管轄權之法院管轄。」，向本院聲請支付命令。經裁定
    獲准後，支付命令於民國110 年4 月23日合法送達抗告人等
    情，此有本院110 年度司促字第12197 號支付命令卷可稽。
    抗告人於同年月29日具狀聲明異議，依民事訴訟法第519 條
    第1 項：「債務人對於支付命令於法定期間合法提出異議者
    ，支付命令於異議範圍內失其效力，以債權人支付命令之聲
    請，視為起訴或聲請調解。」規定，支付命令於異議範圍內
    已失其效力，而以相對人本件支付命令之聲請，視為起訴，
    是以兩造系爭契約既有上開合意管轄之約定，揆諸上開說明
    ，自應由臺灣臺北地方法院管轄。原裁定依職權裁定移送於
    有管轄權之臺灣臺北地方法院，經核於法並無違誤。抗告意
    旨指摘原裁定不當，求予廢棄，為無理由，應予駁回。
四、據上論結，本件抗告為無理由，裁定如主文。
中    華    民    國   110    年    11    月    3     日
                  民事第八庭    審判長法  官  黎文德
                                      法  官  黃信樺
                                      法  官  陳翠琪
以上正本證明與原本無異
本裁定不得再抗告
中    華    民    國   110    年    11    月    3     日
                                      書記官  曾怡婷